臺灣花蓮地方法院刑事判決　　　　　　　　　　　　　　九十三年度易字第四一號
　　公　訴　人　臺灣花蓮地方法院檢察署檢察官
　　被　　　告　戊○○
　　　　　　　　辛○○
右列被告等因竊盜案件，經檢察官提起公訴（九十三年度核退偵字第二八號），本院
判決如左：
    主  文
戊○○連續結夥三人攜帶兇器毀越安全設備竊盜，處有期徒刑壹年陸月。
辛○○結夥三人攜帶兇器毀越安全設備竊盜，處有期徒刑捌月。
    事  實
一、戊○○於民國九十一年間因贓物案件，經本院玉里簡易庭於九十一年四月十六日
    以九十一年度玉簡字第一一號刑事簡易判決處有期徒刑三月，並得易科罰金，緩
    刑三年確定在案，猶不知悔改，於緩刑期間，分別與辛○○、庚○○、己○○（
    上開二人業經本院另案審結）共同基於意圖為自己不法所有之概括犯意之聯絡，
    於下列時間、地點，竊取下列財物，並瓜分花用殆盡：
（一）於九十二年七月八日凌晨零時許，戊○○夥同庚○○、己○○，攜帶客觀上足
      供兇器使用之油壓剪一支（未扣案），由戊○○開車搭載渠等至花蓮縣瑞穗鄉
      紅葉村十八之一號丁○○所經營之紅葉小吃店，先由庚○○先以該油壓剪剪斷
      該屋安全設備之窗戶鐵桿後，爬窗進入該屋內，再開門讓己○○進入，戊○○
      進入後隨即出來並在外把風，共竊得該店內伴唱機內之十元硬幣新台幣（下同
      ）一萬多元、零錢一千元、香煙數條。
（二）又於九十二年七月二十六日凌晨一時許，戊○○夥同庚○○（起訴書附表編號
      二之共犯姓名誤載庚○○、己○○），攜帶客觀上足供兇器使用之鐵剪一支（
      未扣案），至花蓮縣瑞穗鄉瑞北村三十八之二十八號丙○○之住處兼營小吃店
      （侵入住宅部分未據告訴），由戊○○持該鐵剪破壞該屋廁所之安全設備窗戶
      ，再由庚○○爬窗進屋後，開門讓戊○○進入，共竊得長壽牌香煙十包。
（三）復於九十二年八月四日十六時許，戊○○夥同辛○○、庚○○，攜帶客觀上足
      供兇器使用之鐵剪一支（未扣案），由辛○○開車搭載戊○○及庚○○，至花
      蓮縣瑞穗鄉○○村○○○路八００號甲○○所經營之小吃店，先由庚○○持該
      鐵剪破壞該店安全設備之窗戶後，爬窗進入該屋內，再開門讓戊○○進入，辛○○則在外把風，共竊得大衛香煙二條、七星香煙一條及該店點唱機內硬幣約
      一萬多元。
二、案經花蓮縣警察局鳳林分局移送臺灣花蓮地方法院檢察署檢察官偵查起訴。
    理  由
一、訊據被告戊○○、辛○○均否認前揭竊盜犯行，且被告戊○○辯稱：伊並沒有和
    庚○○及己○○進入紅葉小吃店，當天是因為渠等稱要去找朋友，伊開車載渠等
    至紅葉派出所後就回去，是半小時後，渠等打電話叫伊過去接，伊並不知道渠等
    去偷東西；且伊也沒有與庚○○去前開瑞北村的小吃店；九十二年八月四日當天
    給辛○○二千元，係因為他幫伊零件，而當天由辛○○開車載伊及庚○○去舞鶴
    ，中途庚○○說要下車找朋友，伊也下車去休息站旁之草叢上廁所，等伊出來後
    就沒有看見庚○○及辛○○，伊站在該處等，過沒多久，辛○○就開車過來，他
    答稱是庚○○打電話叫他過來的，伊並不知道庚○○有去偷東西，伊沒有分到東
    西等語置辯。而被告辛○○則辯稱：當天我開車送戊○○及庚○○至中正南路，
    渠等稱要找朋友，就在該處下車，我就將車開走去釣魚，隔了三、四十分鐘後，
    庚○○打電話給我說事情辦完了，要我開車送他們回家，我就順便載他們回家，
    當天我有分到香煙，但我不知道是他們偷來的等語置辯。然查：
（一）庚○○、己○○於前揭時間、地點，共同竊取丁○○之財物，庚○○另竊得丙○○、甲○○之財物，業經本院於九十三年三月三十日以九十三年度易字一一
      七號刑事判決確定之事實，為被告二人所不爭執，並據共犯庚○○、己○○於
      警詢、偵訊及本院審理該案時均坦承不諱，並有上開判決書乙份在卷可稽，此
      部份事實，合先敘明。
（二）經查，被告戊○○有與庚○○、己○○共同竊取上開被害人丁○○財物，且被
      告戊○○與庚○○共同竊取上開被害人丙○○財物，以及被告戊○○、辛○○
      與庚○○共同竊取被害人甲○○財物之事實，有下列證據可資證明：
  １、就事實欄一（一）部分：業據共犯庚○○迭於警詢、偵查及本院審理前開案件
      時均供述：我與戊○○、己○○三人共同至花蓮縣萬榮鄉瑞穗村十八之一號竊
      取該店內投幣式卡拉ＯＫ機內硬幣約六、七千元，由我持鐵剪破壞該店側窗戶
      侵入，己○○也進入，戊○○進去又出來，他說他要開車將車輛停放，我破壞
      卡拉ＯＫ機具竊取硬幣，也竊取香煙十幾包，我們二人出去後就看見戊○○在
      門外等我們二人等語稽詳，核與共犯己○○迭於警詢及本院審理前開案件時亦
      均供述：在花蓮縣瑞穗鄉紅葉村十八之一號宅內行竊，由戊○○提議行竊，我
      和庚○○參予，開戊○○的車去，庚○○用油壓剪剪斷窗戶鐵桿後侵入宅內，
      戊○○進去又出來，他說他把風及接應，並把車停在往溫泉方向，我當時拿香
      煙，庚○○拿硬幣約一萬多元等語之情節相符，況且證人己○○於本院審理時
      具結證稱：於九十二年七月八日，我有和戊○○、庚○○一起去紅葉村十八之
      一號偷東西，那天是由戊○○開車載我們去現場，到場後，由戊○○、庚○○
      拿破壞剪去破壞窗戶，我跟在旁邊，我們三人都一起進入該處，戊○○進去一
      下子又出來，說要在車上等，他知道要偷東西，並把車子停在溫泉區等，過了
      約一個小時多，我和庚○○就出來，用的破壞剪是庚○○帶去的；庚○○拿螺
      絲起子撬開撬開卡拉ＯＫ主機竊取硬幣等語（詳見本院九十三年六月七日審理
      筆錄第十二至十五頁），亦與庚○○之前開供述大致相符，況且共犯己○○就
      此案件業經法院判決確定，應無構陷被告戊○○之理，是共犯庚○○及己○○
      前開供述及證述，堪以採信。此外，並有被害人丁○○於警詢之指訴可證，故
      上開事實堪以認定。而被告戊○○辯稱：伊未參予該竊案，且沒有在現場等，
      也不知道渠等去竊東西云云，係屬卸責之詞，不足採信。
  ２、就事實欄一（二）部分：業據共犯庚○○迭於警詢、偵查及本院審理前開案件
      時均供述：我與戊○○二人進入瑞北村三十八之二十八號行竊，是戊○○以鐵
      剪破壞該店後面廁所鐵窗，我進入後將大門打開讓戊○○進入，我們用鐵剪破
      壞該店內所擺設電玩機具竊取機具內硬幣等語稽詳，並有被害人丙○○於警詢
      之指訴。因而，上開事實堪以認定。而被告戊○○辯稱：伊沒有去現場云云，
      顯係屬卸責之詞，亦不足採信。
  ３、就事實欄一（三）部分：業據共犯庚○○迭於警詢、偵查及本院審理前開案件
      時均供述：我與戊○○及辛○○等三人是趁甲○○之小吃店沒有人在時侵入行
      竊，行竊時間我均忘記了，是辛○○以他自小客車載我們行經該處，看沒人在
      ，三人共同說要行竊，辛○○坐在車上等我們，由我以鐵剪破壞窗戶，並與戊○○進入行竊的，破壞該店投幣式卡拉ＯＫ機具，竊取機具內硬幣，以及店內
      之香煙，我們在裡面只偷了二、三分鐘就出來了，辛○○的車開到大馬路旁邊
      接應我們，我們就趕快上車等語稽詳，而證人庚○○於本院審理時具結亦證稱
      ：戊○○有參予行竊中正南路八００號小吃店之財物，那天是辛○○開車載我
      們到現場，後來辛○○的車子停在馬路對面等，他也沒有走，我和戊○○就去
      該處偷東西，後來戊○○在外面等，我進入偷香煙及硬幣，偷了約五分鐘，偷
      完後我打電話叫辛○○從對面開車過來，載我和戊○○離開，偷到的東西由我
      分贓給戊○○、辛○○等語明確（詳見本院上開審理筆錄第六至十一頁），核
      與其前開供述情節又大致相符，況且共犯庚○○就此竊盜案件業經法院判決確
      定，應無構陷被告戊○○、辛○○之理，是共犯庚○○前開供述及證述，堪以
      採信。此外，並有被害人甲○○於警詢之指訴，故上開事實堪以認定。則被告
      戊○○辯稱：伊不知道庚○○去中正南路偷東西云云，及被告辛○○辯稱：伊
      沒有在現場等，也不知道庚○○去偷東西云云，顯見為事後卸責之詞，均不足
      採信。
（三）至證人庚○○於本院第一次審理期日，就事實欄一（一）部分雖具結證稱：我
      有去紅葉村十八之一號偷東西，跟誰去偷忘了，我之前說和戊○○、己○○共
      同到該處偷東西，是為了減輕自己的刑責，怕一個人的罪責會很重，所以這樣
      說；該次是己○○和我去偷，戊○○載我們去，之後到現場，戊○○就走了，
      戊○○應該知道要去做什麼，但我沒有事先跟他說我要去偷東西，因為之前我
      有去偷東西，他曉得我有竊盜行為云云（詳見上開審理筆錄第五至十一頁），
      於本院第二次審理期日就事實欄一（三）部分證述：我不曉得辛○○知不知道
      要去偷東西，我只是單純叫他在該處停車等，車子就停在該戶外面大馬路旁；
      當天偷到東西後，在辛○○車上分贓，辛○○分到銅板及香菸，他不知道是贓
      物；當時戊○○沒有一起進去，他下車不知道去哪裡，後來我偷完後出去，剛
      好看到戊○○在外面，且上辛○○的車子離開，我出來後，有看到戊○○打電
      話給辛○○，然後辛○○就來了，辛○○是將車子停在對面的馬路；我出來後
      ，並看不到辛○○的車子；當天是他們要出去，到該處時，我就叫辛○○將車
      停在那裡，我就下車，我沒有告訴他為何要下車，也沒說是要去找朋友云云（
      詳見本院九十三年八月二十五日審理筆錄第四至八頁），而與其於警詢、偵查
      及本院前案審理中所為供述迥異，然證人庚○○茍為減輕自己之罪責，應於警
      詢、偵查及本院前開案件審理時坦承一人犯案，也不至於構成法定刑較重之刑
      法第三百二十一條第一項第四款之結夥三人之加重竊盜罪，庚○○供稱其分別
      與被告戊○○、己○○或與被告戊○○、被告辛○○行竊等詞，對其甚為不利
      ，且其於本院第一次審理期日尚證述被告戊○○有與其共同至被害人甲○○所
      經營之小吃店竊盜〈即事實欄一（三）〉，惟於第二次審理期日又為不同之證
      述，況證人庚○○就上開案件業經本院判決確定，故其所為前開證述，顯有維
      護被告二人之嫌，且前後不一，而不足採信。
（四）綜上所述，本件事證已臻明確，被告二人犯行堪以認定，應予依法論科。
二、按刑法第三百二十一條第一項第一款之夜間侵入住宅竊盜罪，其所謂「住宅」，
    乃指人類日常生活居住之場所而言，最高法院七十六年度台上字第二九七二號判
    例可供參照，而證人丙○○於花蓮縣瑞穗鄉瑞北村三十八之二十八號開設小吃店
  附設卡拉ＯＫ，晚上並在該處睡覺乙節，業據證人丙○○於警於中證述明確，揆
    諸前揭判例意旨，應認上開處所為刑法第三百二十一條第一項第一款所稱之住宅
    。又按刑法第三百二十一條第一項第三款之攜帶兇器竊盜罪，係以行為人攜帶兇
    器竊盜為其加重條件，此所謂兇器，其種類並無限制，凡客觀上足對人之生命、
    身體、安全構成威脅，具有危險性之兇器均屬之，且祇須行竊時攜帶此種具有危
    險性之兇器為已足，並不以攜帶之初有行兇之意圖為必要（最高法院七十九年度
    台上字第五二五三號判例意旨參照），是油壓剪及鐵剪係金屬材質，為足以殺傷
    人生命、身體之器械，顯為具有危險性之兇器，故就前揭事實欄一（一）部分，
    核被告戊○○所為，係犯刑法第三百二十一條第一項第二、三、四款之結夥三人
    攜帶兇器毀越安全設備竊盜罪；就前揭事實欄一（二）部分，核被告戊○○所為
    係犯刑法第三百二十一條第一項第一、二、三款之攜帶兇器於夜間侵入住宅毀越
    安全設備竊盜罪；就前揭事實欄一（三）部分，核被告戊○○及辛○○所為，均
    係犯刑法第三百二十一條第一項第二、三、四款之結夥三人攜帶兇器毀越安全設
    備竊盜罪。又被告戊○○、辛○○與庚○○、己○○分別就前揭竊盜犯行，有犯
    意聯絡及行為分擔，為共同正犯。再者，被告戊○○前開三次竊盜犯行，均時間
    緊接，觸犯構成要件相同之罪名，顯係基於概括犯意反覆為之，應依刑法第五十
    六條之規定，論以情節較重之結夥三人攜帶兇器毀越安全設備竊盜罪，並加重其
    刑。爰審酌被告戊○○前於九十一年間因贓物案件，經本院玉里簡易庭於九十一
    年四月十六日以九十一年度玉簡字第一一號刑事簡易判決處有期徒刑三月，並得
    易科罰金，緩刑三年確定在案，此有臺灣高等法院被告全國前案紀錄表乙份在卷
    可稽，是被告戊○○於緩刑期間再犯前開竊盜犯行，素行不佳，其所為不僅侵害
    人民財產權益，並嚴重破壞社會大眾居家安全，且被告二人均年輕力壯，卻不思
    循正途賺取財富，迄今尚未賠償被害人所受損害，以及犯後亦均否認犯行，態度
    不佳，毫無悔意，惟渠等所得財物尚非巨大，而被告辛○○僅負責把風等一切情
    狀，分別量處如主文所示之刑。另被告二人於前揭事實所持之油壓剪、鐵剪等兇
    器，雖供犯罪所用之物，惟並未扣案，亦無證據證明現仍存在，爰不予宣告沒收
    ，併此敘明。
據上論斷，應依刑事訴訟法第二百九十九條第一項前段，刑法第二十八條、第五十六
條、第三百二十一條第一項第二、三、四款，判決如主文。
本案經檢察官乙○○到庭執行職務。
中      華      民      國    九十三    年      九      月      九      日
                              臺灣花蓮地方法院刑事第三庭
                                  審判長法官  鄭培麗
                                    法    官  陳雅敏
                                    法    官  饒金鳳
右正本證明與原本無異。
如對本判決不服，應於送達後十日內，向本院提出上訴狀。（應抄附繕本）告訴人或
被害人如對於本判決不服者，應具備理由請求檢察官上訴，其上訴期間之計算係以檢
察官收受判決正本之日期為準。
                                    法院書記官
中      華      民      國    九十三    年      九      月      九      日
附錄本案論罪科刑之法律條文：
中華民國刑法第三百二十一條：
犯竊盜罪而有左列情形之一者，處六月以上、五年以下有期徒刑：
一  於夜間侵入住宅或有人居住之建築物、船艦或隱匿其內而犯之者。
二  毀越門扇、牆垣或其他安全設備而犯之者。
三  攜帶兇器而犯之者。
四  結夥三人以上而犯之者。
五  乘火災、水災或其他災害之際而犯之者。
六  在車站或埠頭而犯之者。
前項之未遂犯罰之。
